臺灣桃園地方法院刑事判決　　　　　110年度審交易字第258號
公　訴　人　臺灣桃園地方檢察署檢察官
被　　　告　陳彥成


上列被告因公共危險案件，經檢察官提起公訴（110 年度偵字第
00000 號），被告於本院準備程序中就被訴事實為有罪之陳述，
經本院告知簡式審判程序意旨，並聽取意見後，裁定改依簡式審
判程序審理，判決如下：
    主  文
陳彥成駕駛動力交通工具而有吐氣所含酒精濃度達每公升零點二
五毫克以上情形，累犯，處有期徒刑陸月，併科罰金新臺幣捌萬
元，有期徒刑如易科罰金，罰金如易服勞役，均以新臺幣壹仟元
折算壹日。
    事  實
一、陳彥成於民國110 年3 月27日上午7 時30分起至同日上午10
    時22分間，在桃園市○○區○○○街000 號工廠內飲用保力
    達藥酒逾量後，明知飲酒吐氣所含酒精濃度達每公升0.25毫
    克以上，不得駕駛動力交通工具，竟未待體內酒精成分消退
    ，即基於酒後駕駛動力交通工具之犯意，於同日上午10時23
    分許，自該處駕駛車牌號碼000-0000號自用小客車上路，嗣
    於同日上午10時25分許，行經桃園市○○區○○街00號前為
    警攔檢，並於同日上午10時37分許，測得其吐氣酒精濃度測
    試達每公升0.33毫克。
二、案經桃園市政府警察局龜山分局報告臺灣桃園地方檢察署檢
    察官偵查起訴。
    理  由
一、本件被告陳彥成所犯係死刑、無期徒刑或最輕本刑為3 年以
    上有期徒刑以外之罪，亦非屬臺灣高等法院管轄第一審之案
    件，其於準備程序中就被訴事實為有罪之陳述，經本院告知
    簡式審判程序之旨，並聽取當事人之意見後，本院依刑事訴
    訟法第273 條之1 第1 項規定，裁定進行簡式審判程序。
二、上揭事實，業據被告於警詢、偵查、本院準備程序及審理中
    均坦承不諱【見臺灣桃園地方檢察署110 年度偵字第00000
    號卷（下稱偵字卷）第11頁、第62頁、本院審交易字卷第38
    頁、第43頁】，並有桃園市政府警察局中壢分局酒精測定紀
    錄表、桃園市政府警察局舉發違反道路交通管理事件通知單
    、車輛詳細資料報表各1 紙等附卷可稽（見偵字卷第23頁、
    第27頁），足認被告上開任意性自白與事實相符，堪以採信
    。本件事證明確，被告上揭犯行，已堪認定，應予依法論科
    。
三、論罪科刑：
（一）核被告所為，係犯刑法第185 條之3 第1 項第1 款之駕駛
      動力交通工具而有吐氣所含酒精濃度達每公升零點25毫克
      以上罪。
（二）被告前於①107 年間因公共危險案件，經臺灣士林地方法
      院以107 年度湖交簡字第109 號判決判處有期徒刑6 月，
      併科罰金新臺幣（下同）6 萬元確定；②107 年間因公共
      危險案件，經臺灣臺南地方法院以107 年度交簡字第2036
      號判決判處有期徒刑6 月，併科罰金6 萬元確定；③107
      年間因公共危險案件，經臺灣臺南地方法院以107 年度交
      簡字第2142號判決判處有期徒刑5 月，併科罰金2 萬5 千
      元確定；④107 年間因公共危險案件，經本院以107 年度
      審交易字第906 號判決判處有期徒刑8 月確定。上揭①至
      ④案件嗣經本院以107 年度聲字第4541號裁定應執行有期
      徒刑1 年8 月，併科罰金11萬元確定，有期徒刑部分於10
      9 年4 月12日縮刑假釋，再執行罰金易服勞役110 日，於
      109 年2 月22日出監併付保護管束，至109 年7 月10日保
      護管束期滿未經撤銷假釋，視為執行完畢等情，此有臺灣
      高等法院被告前案紀錄表1 份存卷可查，是其於受有期徒
      刑之執行完畢後，5 年以內故意再犯本件有期徒刑以上之
      罪，為累犯，依司法院釋字第775 號解釋意旨，為避免發
      生罪刑不相當之情形，法院應就個案裁量是否加重最低本
      刑，茲考量被告前已有達7 次公共危險犯行，不僅與本案
      罪名、犯罪類型相同，亦徵其就此類犯行之刑罰反應力甚
      為薄弱，因認適用刑法第47條累犯加重之規定並無罪刑不
      相當之情事，爰依刑法第47條第1 項規定，加重其刑。
（三）爰以行為人之責任為基礎，審酌被告前已有多次酒後駕車
      犯公共危險罪之紀錄，此亦有臺灣高等法院被告前案紀錄
      表1 份附卷可參，詎猶不知悔改，於飲酒後吐氣所含酒精
      濃度達每公升0.33毫克之狀態下，仍執意駕駛動力交通工
      具行駛於道路，危及公眾交通安全，枉顧其他用路人之生
      命、財產安全，殊屬不該，惟念其犯後坦認犯行，態度良
      好，本次違法行為並未肇生交通事故，及於本院審理程序
      中自述之智識程度、工作、生活狀況（見本院審交易字卷
      第43頁）與素行等其他一切情狀，量處如主文所示之刑，
      並就有期徒刑諭知易科罰金之折算標準，就罰金諭知易服
      勞役之折算標準，以示懲儆。
據上論斷，應依刑事訴訟法第273 條之1 第1 項、第299 條第1
項前段，判決如主文。
本案經檢察官王柏淨提起公訴，檢察官賴瀅羽到庭執行職務。
中    華    民    國   110    年    10    月    29    日
                  刑事審查庭  法  官  陳俐文
以上正本證明與原本無異。
如不服本判決應於收受判決後20日內向本院提出上訴書狀，並應
敘述具體理由。其未敘述上訴理由者，應於上訴期間屆滿後20日
內向本院補提理由書(均須按他造當事人之人數附繕本)「切勿逕
送上級法院」。
                              書記官  劉霜潔
中    華    民    國   110    年    10    月    29    日
附錄法條：
中華民國刑法第185條之3
駕駛動力交通工具而有下列情形之一者，處2 年以下有期徒刑，
得併科20萬元以下罰金：
一、吐氣所含酒精濃度達每公升零點二五毫克或血液中酒精濃度
    達百分之零點零五以上。
二、有前款以外之其他情事足認服用酒類或其他相類之物，致不
    能安全駕駛。
三、服用毒品、麻醉藥品或其他相類之物，致不能安全駕駛。
因而致人於死者，處3 年以上10年以下有期徒刑；致重傷者，處
1 年以上7 年以下有期徒刑。
曾犯本條或陸海空軍刑法第54條之罪，經有罪判決確定或經緩起
訴處分確定，於五年內再犯第1 項之罪因而致人於死者，處無期
徒刑或5 年以上有期徒刑；致重傷者，處3 年以上10年以下有期
徒刑。